【裁判字號】    89,易,1003
【裁判日期】    890328
【裁判案由】    違反商標法
【裁判全文】
臺灣高雄地方法院刑事判決                        八十九年度易字第一三號
    公  訴  人  臺灣高雄地方法院檢察署檢察官
    被      告  乙○○
右列被告因違反商標法案件，經檢察官提起公訴（八十八年度偵字第三０三六五號）
，本院判決如左：
    主  文
乙○○明知為於同一商品，使用相同於他人註冊商標之圖樣之商品，意圖販賣而陳列
，處拘役參拾日，如易科罰金以參佰元折算壹日。
仿冒「ＡＤＩＤＡＳ」商標之上衣參件、仿冒「ＮＩＫＥ」商標之上衣伍件，均沒收
。
    事  實
一、乙○○係位於高雄市○○區○○街二三六號「世益服飾行」之實際負責人，明知
    如附圖一所示之商標圖樣（下稱ＡＤＩＤＡＳ商標）係「德商‧亞得脫士‧沙洛
    蒙股份有限公司」向經濟部智慧財產局申請註冊取得商標專用權之商標，及「Ｎ
    ＩＫＥ」係「美商比爾斯藍基股份有限公司」向經濟部智慧財產局申請註冊取得
    商標專用權之商標，指定使用於商標法施行細則第四十九條第二十五類之衣服。
    竟意圖轉售營利，於民國八十七年間某日，明知某年籍姓名不詳之成年女子，在
    高雄市○○區○○街二三六號前兜售使用「ＮＩＫＥ」及「ＡＤＩＤＡＳ」商標
    之上衣，均係未經「美商比爾斯藍基股份有限公司」、「德商‧亞得脫士‧沙洛
    蒙股份有限公司」授權而冒用「ＮＩＫＥ」、「ＡＤＩＤＡＳ」商標之商品，仍
    以每件上衣新台幣（下同）七十至八十元不等之價格予以購入，並將之陳列於上
    開世益服飾行內，準備以每件一百五十元之價格出售圖利，意圖販賣而陳列之。
    嗣於八十八年七月二十一日，為警於上址查獲，並扣得仿冒「ＮＩＫＥ」商標之
    上衣五件，及仿冒「ＡＤＩＤＡＳ」商標之上衣三件。
二、案經「德商‧亞得脫士‧沙洛蒙股份有限公司」訴由高雄市調查處移請臺灣高雄
    地方法院檢察署檢察官偵查起訴。
    理  由
一、訊據被告乙○○對於八十七年間，以每件七十至八十元不等之價格，購入使用「
    ＮＩＫＥ」及「ＡＤＩＤＡＳ」商標之上衣，並放置於高雄市○○區○○街二三
    六號「世益服飾行」內之事實坦承不諱，核與告訴人代理人甲○○於警訊之指述
    情節相符，並有仿冒「ＮＩＫＥ」商標之上衣五件、仿冒「ＡＤＩＤＡＳ」商標
    之上衣三件扣案可稽。惟矢口否認有何違反商標法之犯行，辯稱：買入的衣服是
    要給小孩穿的，因小孩不穿才放在店內，並不是要賣的云云。
二、經查，如附圖所示之商標，係「德商‧亞得脫士‧沙洛蒙股份有限公司」向經濟
    部智慧財產局申請註冊取得商標專用權之商標，指定使用於商標法施行細則第四
    十九條第二十五類之衣服，有經濟部中央標準局商標註冊號數六０五一一、五四
    三四五、五四五三三號註冊證三紙、中華民國商標註冊號數八五六四０註冊證一
    紙附卷可稽。又扣案使用「ＡＤＩＤＡＳ」商標之上衣，均為仿冒品，並經告訴
    人代理人甲○○於警訊中指述綦詳。再高雄市○○區○○街二三六號一樓係用以
    經營「世益服飾行」，二樓為住家，而「世益服飾行」係從事成衣之批發及零售
    ，扣案仿冒「ＮＩＫＥ」商標之上衣五件、仿冒「ＡＤＩＤＡＳ」商標之上衣三
    件，均係於上開服飾行內擺設販賣用衣物架子之最下層查獲，查獲時係摺疊整齊
    置放於同一處所之情，為被告所自承（見本院八十九年三月十六日審判筆錄），
    衡諸常理，被告所購入之衣物，倘係供自己或家人使用，自應放置於二樓住家內
    ，豈有將之摺疊整齊而與其他販售之衣物一同擺設於店面之理。被告所辯，顯係
    事後卸責之詞，無足可採。事證明確，被告犯行洵堪認定。
二、核被告乙○○所為，係犯商標法第六十三條之意圖販賣而陳列仿冒商品罪。爰審
    酌商標具有辨識商品來源之功用，企業者通常經過相當時間並投入大量資金於商
    品之行銷及品質之改良，始得使該商標具有代表一定品質之效，被告為貪圖小利
    而購入品質低劣之仿冒品，意圖販賣而陳列，對商標權人之權益侵害非小，並有
    害國家之國際形象，且犯後一再否認犯行，惟念其尚未實際賣出仿冒品即遭警方
    查獲，對告訴人所生之損害尚輕等一切情狀，量處如主文所示之刑，並諭知如易
    科罰金之折算標準。扣案仿冒「ＮＩＫＥ」商標之上衣五件、仿冒「ＡＤＩＤＡ
    Ｓ」商標之上衣三件為被告犯商標法第六十三條所陳列之商品，並依同法第六十
    四條規定宣告沒收。
據上論斷，應依刑事訴訟法第二百九十九條第一項前段，商標法第六十三條、第六十
四條，刑法第十一條、第四十一條，罰金罰鍰提高標準條例第二條，判決如主文。
中      華      民      國    八十九    年      三      月    二十八    日
                                  臺灣高雄地方法院刑事第七庭
                                      法  官    曾淑  娟
右正本證明與原本無異。
如不服本判決，應於判決送達後十日內，向本院提出上訴狀。
                                      書記官    陳  恩  如
中      華      民      國    八十九    年      三      月    二十八    日
商標法第六十三條：
明知為前條商品而販賣、意圖販賣而陳列、輸出或輸入者，處一年以下有期徒刑、拘
役或科或併科新台幣五萬元以下罰金。
商標法第六十四條：
犯前二條之罪所製造、販賣、陳列、輸出或輸入之商品不問屬於犯人與否，沒收之。


司法院資訊處製作；財團法人民間司法改革基金會備份。
